【裁判字號】    89,台非,318
【裁判日期】    890914
【裁判案由】    竊盜
【裁判全文】
最高法院刑事判決                                八十九年度台非字第三一八號
    上訴人  最高法院檢察署檢察總長
    被  告  甲○○  女
右上訴人因被告竊盜案件，對於台灣屏東地方法院中華民國八十九年四月二十日第一
審確定判決（八十九年度易字第三七九號，起訴案號：台灣屏東地方法院檢察署八十
九年度偵字第九四八號），認為違法，提起非常上訴，本院判決如左：
    主  文
原判決撤銷。
甲○○連續竊盜，處拘役捌拾捌日，緩刑貳年。
    理  由
非常上訴理由稱：「按判決不適用法則或適用法則不當者，為違背法令，刑事訴訟法
第三百七十八條定有明文，又拘役之科處，依刑法第三十三條第四款規定，為一日以
上，二月未滿，至於同款但書所謂拘役遇有加重時得加重至四個月，以加重結果可以
科處四個月者為限（最高法院三十一年上字第九二二號判例參照），本件原判決認定
被告甲○○連續竊盜，而連續犯依刑法第五十六條但書規定，只能加重本刑二分之一
，如科處拘役，只能就三個月未滿之限度內量處，方為適法，乃原判決竟對被告量處
拘役壹佰日，已逾三月，顯有不適用法則之違法，案經確定，且於被告不利，爰依刑
事訴訟法第四百四十一條、第四百四十三條提起非常上訴，以資糾正。」等語。
本院按：刑法第三十三條第四款規定，拘役：一日以上，二月未滿。所謂二月未滿，
係指六十日未滿而言，其上限為五十九日。按連續數行為而犯同一罪名者，以一罪論
，但得加重其刑至二分之一；又因刑之加重，而有不滿一日之時間者，不算，同法第
五十六條、第七十二條分別定有明文。從而拘役刑，依連續犯加重其刑至二分之一後
，其上限為八十八日。至於同法第三十三條第四款但書規定，但遇有加重時，得加至
四個月，係指有二種以上刑之加重原因者，得遞加至四個月而言。原判決認定被告甲
○○連續竊盜，依刑法第五十六條規定加重其刑，僅有一個加重原因，則於論處被告
拘役刑時，依法僅能就八十八日之刑度內量刑。乃原判決竟量處被告拘役一百日，緩
刑二年，揆諸首開說明，即有判決適用法則不當之違法。案經確定，且不利於被告，
非常上訴意旨執以指摘，洵有理由，應由本院將原判決撤銷，另行判決如主文第二項
所示，並仍諭知緩刑二年，以資救濟。
據上論結，應依刑事訴訟法第四百四十七條第一項第一款但書，刑法第五十六條、第
三百二十條第一項、第七十四條第一款，罰金罰鍰提高標準條例第一條前段，判決如
主文。
中      華      民      國    八十九    年      九      月     十四     日
                              最高法院刑事第十二庭
                                  審判長法官  陳  炳  煌
                                        法官  陳  正  庸
                                        法官  陳  世  雄
                                        法官  徐  文  亮
                                        法官  吳  信  銘
      右正本證明與原本無異
                                              書  記  官
中      華      民      國    八十九    年      九      月     二十     日
                                                                      Ｚ


司法院資訊處製作；財團法人民間司法改革基金會備份。
